臺灣基隆地方法院刑事判決　　　　　　　100年度訴字第329號
公　訴　人　臺灣基隆地方法院檢察署檢察官
被　　　告　廖添貴
上列被告因違反毒品危害防制條例案件，經檢察官提起公訴（10
0年度毒偵字第850號、100年度偵字第502號），嗣被告於本院準
備程序中就被訴事實均為有罪之陳述，經受命法官告知被告、檢
察官簡式審判程序意旨，並經被告、檢察官同意後，本院合議庭
裁定由受命法官獨任進行簡式審判程序審理、判決如下：
    主  文
廖添貴施用第一級毒品，處有期徒刑陸月，如易科罰金，以新臺
幣壹仟元折算壹日；扣案之第一級毒品海洛因壹包（含包裝袋，
實稱毛重零點陸肆零公克、驗後餘重零點玖玖伍公克）沒收
銷燬之。又施用第二級毒品，處有期徒刑月，如易科罰金，以
新臺幣壹仟元折算壹日；扣案之第二級毒品甲基安非他命壹包（
含包裝袋，實稱毛重零點陸伍公克）沒收銷燬之。應執行有期徒
刑捌月，如易科罰金，以新臺幣壹仟元折算壹日；扣案之第一級
毒品海洛因壹包（含包裝袋，實稱毛重零點陸肆零公克、驗後
餘重零點玖玖伍公克）、第二級毒品甲基安非他命壹包（含包
裝袋，實稱毛重零點陸伍公克）均沒收銷燬之。
    事  實
一、廖添貴前於98年間，因施用第二級毒品案件，經臺灣桃園地
    方法院於98年2月27日，以98年度毒聲字第159號裁定送觀察
    、勒戒後，因無繼續施用毒品之傾向，並於98年9 月11日釋
    放出所，嗣經臺灣桃園地方法院檢察署檢察官以98年度毒偵
    字第4650號為不起訴處分確定。其復於99年間，因施用第二
    級毒品命案件，經臺灣基隆地方法院檢察署檢察官以99年毒
    偵字第1357號、99年度偵字第3389號為緩起訴處分在案（緩
    起訴處分期間99年10月7日至100年9月21日）。
二、詎廖添貴仍不知戒絕毒癮，明知海洛因、甲基安非命業經公
    告列為毒品危害防制條例第2條第2項第1款、第2款之第一級
    、第二級毒品，不得非法持有、施用，其仍未戒除施用毒品
    之習性，於上開觀察、勒戒執行完畢後5 年內，再犯施用上
    揭毒品之罪，並經緩起訴處分後，復基於施用第二級毒品甲
    基安非他命之犯意，於100年1月26日中午12時許，在新北市
    ○○區○○路180號3樓住所內，將甲基安非他命置於玻璃球
    吸食器內，以火燒烤使成煙霧後吸食方式，施用甲基安非他
    命1次。其另基於施用第一級毒品海洛因之犯意，於100年1
    月26日下午4 時許，在基隆市○○街某朋友家內，將海洛因
    放入玻璃球內燒烤成煙霧後吸食海洛因1次。嗣於同年月27
    日下午4時50分，在基隆市○○區○○街148號前為警查獲，
    並扣得其所有供己施用之海洛因1包（淨重0.4080 公克、驗
    餘淨重0.3995公克）、甲基安非他命1 包（毛重0.65公克）
    ，並發現其為列管之毒品人口，得其同意採尿送驗結果，其
    尿液中各呈嗎啡、甲基安非他命之陽性反應，始悉上情。
三、案經基隆市警察局第二分局報告臺灣基隆地方法院檢察署檢
    察官偵查、起訴。
    理  由
壹、程序方面
一、按除被告所犯為死刑、無期徒刑、最輕本刑為三年以上有期
    徒刑之罪或高等法院管轄第一審案件者外，於法院行準備程
    序進行中，被告先就被訴事實為有罪之陳述時，審判長得告
    知被告簡式審判程序之旨，並聽取當事人、代理人、辯護人
    及輔佐人之意見後，裁定進行簡式審判程序；且受命法官行
    準備程序，與法院或審判長有同一之權限；又簡式審判程序
    之證據調查，不受刑事訴訟法第159條第1項、第161條之2、
    第161條之3、第163條之1及第164條至第170條規定之限制，
    刑事訴訟法第273條之1第1項、第279條第2項前段、第273條
    之2分別定有明文。
二、查本件被告廖添貴所犯為死刑、無期徒刑、最輕本刑為三年
    以上有期徒刑以外之罪，且非高等法院管轄第一審之案件，
    其於準備程序就前揭被訴事實為有罪之陳述，經受命法官告
    知簡式審判程序之旨，並聽取當事人之意見後，本院合議庭
    認無不得或不宜改依簡式審判程序進行之處，爰依刑事訴訟
    法第273 條之1第1項規定，裁定本件由受命法官獨任進行簡
    式審判程序。
貳、實體方面
一、上揭事實，業據被告廖添貴於本院100年5月20日準備程序、
    審判程序時均供承不諱，且被告上開為警查獲時所採取之尿
    液，送經台灣尖端先進生技醫藥股份有限公司檢驗結果，其
    尿液中均呈現第一級毒品嗎啡類及第二級毒品甲基安非他命
    陽性反應，此有卷附之台灣尖端先進生技醫藥股份有限公司
    100年2月16日濫用藥物尿液檢驗報告、基隆市警察局第二分
    局偵辦毒品案件尿液檢體對照表（編號：000-0-000 ）、基
    隆市警察局第二分局扣押筆錄、扣押物品目錄表、扣押物品
    收據、基隆市警察局第二分局扣押物品清單（海洛因、甲基
    安非他命等）、基隆市警察局第二分局查獲涉嫌毒品危害防
    制條例案毒品初步鑑驗報告單、毒品照片1 張在卷可稽【見
    臺灣基隆地方法院檢察署100年度偵字第502號卷，第39頁、
    第5頁、第15至21頁、第34頁】，並有第一級毒品海洛因1包
    、甲基安非他命1包扣案可佐。又扣案第一級毒品海洛因1包
    ，送經交通部民用航空局航空醫務中心毒品檢驗結果：「1.
    米白色粉塊1袋。實稱毛重0.6430公克（含1袋1 標籤），淨
    重0.4080公克，取樣0.0085公克，餘重0.3995公克，檢出He
    roin（海洛因）及Acetylcodeine 成分」，並有交通部民用
    航空局航空醫務中心100年2月21日毒品鑑定書（航藥鑑字第
    1000766號）1件在卷可徵【見同上偵卷第36頁】。另扣案第
    二級毒品甲基安非他命1 包，經警依台灣尖端先進生技醫藥
    股份有限公司試劑初步鑑驗結果呈第二級毒品甲基安非他命
    反應（含包裝袋，實稱毛重零點陸伍公克），並有毒品照片
    1 張、基隆市警察局第二分局查獲涉嫌毒品危害防制條例案
    毒品初步鑑驗報告單1 件在卷可查【見同上偵卷第20至21頁
    】，是被告自白與事實相符，應堪採信。又被告有上開事實
    欄所示之上開觀察、勒戒執行完畢後5年內，再犯施用上揭
    毒品之罪之事實，亦有臺灣高等法院被告前案紀錄表與臺灣
    基隆地方法院檢察署刑案資料查註紀錄表、內政部警政署刑
    案資訊系統查詢表、全國施用毒品案件紀錄表、矯正簡表各
    1 件在卷可佐，足徵被告有上開施用第一級毒品、第二級毒
    品各1次之犯行，洵堪認定。
二、按海洛因、安非他命、甲基安非他命係毒品危害防制條例第
    2條第2項第1款、第2款所明定之第一、二級毒品，不得非法
    持有、施用。(1)核被告所為，各係犯違反毒品危害防制條例
    第10條第1、2項之施用第一、二級毒品罪。(2)其施用第一、
    二級毒品前之持有毒品之低度行為，均應為施用之高度行為
    所吸收，均不另論罪。(3)被告所犯上開2 罪間，犯意各別，
    行為互殊，應予分論併罰。
三、玆審酌被告前於98年間，因施用第二級毒品案件，經臺灣桃
    園地方法院於98年2月27日，以98年度毒聲字第159號裁定送
    觀察、勒戒後，因無繼續施用毒品之傾向，並於98年9月11
    日釋放出所，嗣經臺灣桃園地方法院檢察署檢察官以98年度
    毒偵字第4650號為不起訴處分確定。其復於99年間，因施用
    第二級毒品命案件，經臺灣基隆地方法院檢察署檢察官以99
    年毒偵字第1357號、99年度偵字第3389號為緩起訴處分在案
    （緩起訴處分期間99年10月7日至100年9月21日），5年內再
    犯本件施用第一、二級毒品罪行，足見戒毒意志不堅，毒癮
    非淺，未能體悟施用毒品對自己、家人造成之傷害及社會之
    負擔，自屬可議，惟念其犯後坦承犯行，態度良好，並有悔
    改決心，且施用毒品乃自戕行為，未對他人造成危害，及其
    施用次數、時間、犯罪之動機、目的、手段、品行、智識程
    度、職業、經濟情況不富裕等一切情狀，爰分別量處如主文
    所示之刑，並諭知如易科罰金從輕以新臺幣1,000元折算1日
    之折算，再定其應執行之刑，並諭知如易科罰金從輕以新臺
    幣1,000元折算1日之折算標準，以鼓勵有戒毒決心之被告，
    及時醒悟並戒絕毒癮，用啟自新。
四、至於扣案之第一級毒品海洛因壹包（含包裝袋，因海洛因毒
    品附著於包裝上剝離不易，應將包裝之整體視為海洛因毒品
    、實稱毛重零點陸肆零公克、驗後餘重零點玖玖伍公克
    ），經送檢驗結果，確含有第一級毒品海洛因成分之事實，
    理由詳上所述，與扣案之第二級毒品甲基安非他命壹包（含
    包裝袋，因甲基安非他命附著於包裝上剝離不易，應將包裝
    之整體視為甲基安非他命毒品、實稱毛重零點陸伍公克），
    經警檢驗結果，確含有第二級毒品甲基安非他命成分之事實
    ，理由詳上所述，均應依毒品危害防制條例第18條第1 項前
    段規定，不問屬於犯人與否，均沒收銷燬之。至鑑驗耗用之
    第一級毒品海洛因、第二級毒品甲基安非他命，均既已滅失
    ，自無庸宣告沒收銷燬，併此敘明。
五、末查，基隆市警察局第二分局扣押物品清單之大麻1 包【見
    同上偵卷第34頁】，送經交通部民用航空局航空醫務中心檢
    驗結果：「黃綠色乾燥菸草碎片1袋。實稱毛重0.6460 公克
    （含1袋1 標籤），淨重0.4110公克，取樣0.0261 公克，餘
    重0.3849公克，檢出Nicotine（尼古丁）成分」，並有交通
    部民用航空局航空醫務中心100年2月21日毒品鑑定書（航藥
    鑑字第1000767號）1件在卷可稽【見同上偵卷第35頁】，是
    扣案之黃綠色乾燥菸草碎片1 袋，並非違禁物，亦非供本案
    犯罪所用之物，與本案無任何關連，雖為被告所有，且經被
    告於本院100年5月20日審判時供述：「扣案之海洛因、甲基
    安非他命及扣案大麻均拋棄，大麻是我在路口拾獲的」明確
    基詳，並有本院100年5月20日審判筆錄在卷可佐，是扣案之
    黃綠色乾燥菸草碎片1 袋，爰無庸宣告沒收之從刑諭知，附
    此敘明。
據上論斷，應依刑事訴訟法第273 條之1第1項、第299條第1項前
段，毒品危害防制條例第10條第1 項、第2項、第18條第1項前段
，刑法第11條前段、第51條第5 款、第41條第1項前段、第8項，
，判決如主文。
本案經檢察官高永棟到庭執行職務。
中    華    民    國    100   年  5     月    27      日
                    刑事第四庭法  官    施添寶
以上正本證明與原本無異。
如不服本判決應於收受本判決後10日內向本院提出上訴書狀，並
應敘述具體理由，如未敘述上訴理由者，應於上訴期間屆滿後20
日內補提理由書狀於本院（均須按他造當事人之人數附繕本）「
切勿逕送上級法院」。告訴人或被害人如對於本判決不服者，應
具備理由請求檢察官上訴，其上訴期間之計算係以檢察官收受判
決正本之日期為準。
中    華    民    國    100   年  5     月    27      日
                              書記官    施鴻均
附錄本案判決論罪科刑法條
毒品危害防制條例第10條
施用第一級毒品者，處六月以上五年以下有期徒刑。
施用第二級毒品者，處三年以下有期徒刑。